【裁判字號】    95,易,574
【裁判日期】    951229
【裁判案由】    竊盜
【裁判全文】
臺灣新竹地方法院刑事判決               95年度易字第574號
公  訴  人  臺灣新竹地方法院檢察署檢察官
被      告  乙○○
            丙○○
上列被告等因竊盜案件，經檢察官提起公訴（95年度偵字第5257
、5616號），本院依簡式審判程序判決如下：
    主  文
乙○○、丙○○共同攜帶兇器竊盜，均未遂，均累犯，各處有期
徒刑柒月。
    事  實
一乙○○前於民國80年間因殺人案件，由臺灣高等法院以81年度
  上訴字第696號判處有期徒刑15年，經上訴最高法院，由最高
  法院於82年7月7日以82年度台上字第3424號判決駁回上訴確定
  ，於85年5月29日縮短刑期假釋出監付保護管束，於95年2月18
  日假釋期滿未經撤銷視為執行完畢。丙○○前於81年間因違反
  麻醉藥品管理條例案件，由臺灣高等法院於82年6月14日以82
  年度上訴字第1221號判處有期徒刑5年6月確定，於84年1月13
  日假釋出監付保護管束，嗣經撤銷假釋，所餘殘刑另與其於86
  年所犯違反槍炮彈藥刀械管制條例及妨害自由等案件（經本院
  以86年度易字第1210號各判處有期徒刑6月、3月，應執行有期
  徒刑8月）接續執行，再於89年5月10日假釋出監，並付保護管
  束，至91年3月25日期滿假釋未經撤銷而視為執行完畢。竟均
  不知警惕，基於意圖為自己不法所有之犯意聯絡，於95年9月8
  日18時許，由丙○○駕駛向不知情之荊懷中所借得之車牌號碼
  HX-1330號自用小貨車搭載乙○○，共同前往新竹縣芎林鄉秀
  湖村10鄰97之1號苣邦砂石廠內，推由乙○○持客觀上足以對
  人之生命、身體產生威脅而足供兇器使用之乙炔切割器1組，
  燒銲路盛實業股份有限公司所有之大型輸送帶專用馬達固定鐵
  材之方式，著手竊取專用馬達1個，丙○○則在旁把風，惟尚
  未得手之際，即於同日20時30分許，為警當場逮捕乙○○並依
  法拘提逃逸之丙○○到案始查獲上情。
二案經新竹縣警察局竹東分局報請臺灣新竹地方法院檢察署檢察
  官偵查起訴。
    理  由
一本件被告乙○○、丙○○所犯之罪，均非死刑、無期徒刑、最
  輕本刑為三年以上有期徒刑之罪，或高等法院管轄第一審之案
  件，被告等於本院準備程序進行中，就被訴事實為有罪之陳述
  ，經本院合議庭認合於修正後刑事訴訟法第273條之1第1項之
  規定，裁定進行簡式審判程序，合先敘明。
二認定犯罪事實所憑之證據及認定之理由：
(一)被告乙○○、丙○○對於上開事實於本院行準備程序及審理時
  均坦然認罪。
(二)證人即被害人甲○○、警員鄒顯斌及林永城於偵查中之證述。
(三)乙炔切割器1組扣案、新竹縣警察局竹東分局搜索扣押筆錄1份
  及照片14張（見95年度偵字第5257號偵查卷第16-18、21-27頁
  ）附卷可稽。本件事證明確，被告二人犯行均堪認定。
三論罪與科刑：
  按刑法第321條第1項第3款之攜帶兇器竊盜罪，係以行為人攜
  帶兇器竊盜為其加重條件，此所謂兇器，其種類並無限制，凡
  客觀上足對人之生命、身體、安全構成威脅，具有危險性之兇
  器均屬之，且祇須行竊時攜帶此種具有危險性之兇器為已足，
  並不以攜帶之初有行兇之意圖為必要（最高法院79年度臺上字
  第5253號判例意旨參照）。查扣案乙炔切割器既足以切割鐵裁
  ，自堪殺傷人之生命、身體，為具有危險性之兇器，被告等持
  以行竊，且於著手行竊之際即為警當場查獲而未遂，核渠等所
  為，均係犯刑法第321條第2項、第1項第3款之攜帶兇器竊盜未
  遂罪，應依刑法第25條第2項之規定，按既遂之刑度減輕之。
  被告二人間就本件攜帶兇器竊盜未遂犯行，有犯意聯絡及行為
  分擔，均為共同正犯。又被告乙○○、丙○○分別有如事實欄
  所載之有期徒刑執行記錄，各有臺灣高等法院被告前案紀錄表
  1份附卷可稽，其等於上開有期徒刑執行完畢後5年內，再故意
  犯本件有期徒刑以上之罪，均為累犯，應依刑法第47條第1項
  之規定分別加重其刑，並依法先加重後減輕之。爰審酌被告乙
  ○○、丙○○素行不佳，出獄後仍不思正途，任意竊取他人財
  物，顯見輕忽法律制裁與漠視他人財產權益之惡性，惟犯罪後
  均能坦承犯行，且欲竊取之財物價值尚不高等情狀，分別量處
  如主文所示之刑。扣案之乙炔切割器1組，係由丙○○向友人
  借得，向並非被告二人所有，為被告二人始終供述一致，自不
  另為沒收之宣告，附此敘明。
四適用之法律：
  據上論斷，應依刑事訴訟法第273條之1第1項、第299條第1項
  前段，刑法第28條、第321條第2項、第1項第3款、第25條第2
  項、第47條第1項，判決如主文。
本案經檢察官張凱絜到庭執行職務。
中    華    民    國    95    年    12    月    29    日
              刑事第二庭  法  官  鄭子俊
以上正本證明與原本無異。
如不服本判決應於收受本判決後十日內向本院提出上訴書狀，其
未敘述上訴理由者，並得於提起上訴後十日內向本院補提理由書
狀( 均須按他造當事人之人數附繕本 )「切勿逕送上級法院」。
中    華    民    國    95    年    12    月    29    日
                          書記官  沈藝珠
附錄本案論罪科刑法條全文：
刑法第321條
犯竊盜罪而有左列情形之一者，處6月以上、5年以下有期徒刑：
一、於夜間侵入住宅或有人居住之建築物、船艦或隱匿其內而犯
    之者。
二、毀越門扇、牆垣或其他安全設備而犯之者。
三、攜帶兇器而犯之者。
四、結夥三人以上而犯之者。
五、乘火災、水災或其他災害之際而犯之者。
六、在車站或埠頭而犯之者。
前項之未遂犯罰之。


司法院資訊處製作；財團法人民間司法改革基金會備份。
